# 代理业务项下海关海关行政罚款要确认营业外支出吗

提问人：messihxy123 时间：2022-04-30 17:10:09
我司最近开展了一项进口代理业务，受到了海关行政罚款 300 万，我司已经缴纳，并且收到的是海关的 300 万罚款收据。由于是代理业务，下家愿意全额承担所有的罚款，并且打了 500 万保证金给我司。我司是否可以跟下家签订一份补充协议，阐述这个罚款是代客户去缴纳给海关的，实际缴纳的人是客户，这样账面上就不用确认营业外支出和营业外收入了？

回答人：chenyiwei
该做法并不恰当。承担行政处罚的主体已在海关的罚款决定书中明确，本企业作为该罚款的被处罚主体是履行该处罚的首要责任人，应确认营业外支出，并将客户的补偿确认为营业外收入。